【裁判字號】    97,訴,3039
【裁判日期】    980716
【裁判案由】    毒品危害防制條例
【裁判全文】
臺灣臺中地方法院刑事判決              97年度訴字第3039號
公  訴  人  臺灣臺中地方法院檢察署檢察官
被      告  丙○○
                    國民
            午○○
                    國民
            癸○○○
                    國民
                    （現因另案於臺灣臺中監獄執行中）
上列被告等因違反藥事法等案件，經檢察官提起公訴（97年度偵
字第11044號、第11052號、第11053號、第15262號），及移送併
辦（97年度偵字第16736號），本院判決如下：
    主    文
丙○○明知為禁藥而轉讓，處有期徒刑陸月。扣案如附表一所示
之物，均沒收。
午○○共同明知為偽藥而轉讓，處有期徒刑拾月。扣案如附表二
所示之物，均沒收。
癸○○○無罪。
    事  實
一、丙○○、午○○均明知MDMA（俗稱搖頭丸，下稱搖頭丸）係
    毒品危害防制條例第2條第2項第2款規定之第二級毒品，並
    經行政院衛生署明令公告禁止於醫療上使用，屬藥事法第22
    條第1項第1款所稱之禁藥；另白色或無色透明結晶或結晶性
    粉末愷他命（Ketamine，下稱愷他命）係毒品危害防制條例
    第2條第1項第3款之第三級毒品，並經行政院衛生署明令公
    告列為管制藥品，且非依藥事法相關規定製造之注射製劑，
    係屬藥事法第20條第1項第1款所稱未經核准擅自製造之偽藥
    ，不得非法轉讓；竟基於轉讓禁藥、偽藥之犯意，分別為下
    列行為：
（一）丙○○於民國96年12月27日0時30分許，與友人辛○○、
      卯○○等人，前往臺中市○○○路427號之蒂娜汽車旅館7
      12房聚會，聚會未久，丙○○即提議購買搖頭丸、愷他命
      前來助興，並由丙○○以內置門號0000000000號行動電話
      ，去電向年籍不詳綽號「小翼」之成年男子購買價值新臺
      幣（下同）3000元之搖頭丸3顆、愷他命3包。嗣於同日凌
      晨1時許，綽號「小翼」之成年男子即將前開毒品送至前
      址交予丙○○，丙○○除自行施用部分愷他命外，另提供
      予在場之辛○○、卯○○各無償施用半顆搖頭丸及少量愷
      他命（重量均未及1公克）。嗣為警於96年12月27日凌晨5
      時10分許，在蒂娜汽車旅館712房，查獲丙○○、辛○○
      、卯○○等人，並扣得白色粉末愷他命1包（驗餘淨重
      0.7776公克）、白色結晶愷他命1包（驗餘淨重0.7030公
      克）、黃色錠劑搖頭丸2顆（驗餘1顆，淨重0.2982公克）
      、新臺幣百元鈔捲成之吸管2支、愷他命包裝袋3只、塑膠
      卡片1張、CD4片及丙○○所有內置門號000000000 0號SIM
      卡之Dopod牌行動電話1支等物。
（二）午○○為慶祝其18歲生日，於96年12月27日凌晨3時許，
      與友人少年林○○（79年7月1日生，年籍詳卷）共同基於
      轉讓偽藥、禁藥之犯意聯絡，先後前往臺中市○○○路
      427 號之蒂娜汽車旅館，以4000元承租707房舉辦生日聚
      會，並開始以午○○所有內置門號0000000000號SIM卡行
      動電話廣邀友人前往參加。至當日凌晨5時10分許前，有
      壬○○（原名張瑄育，下稱張瑄育）、巳○○、辰○○、
      子○○、丑○○、甲○○、乙○○、癸○○○、少年張○○（79年5月3日生）、邱○○（79年6月18日生）、袁○○（79年1月24日生）、吳○○（79年3月12日生）、呂○○（79年1月9日生）【上開少年部分，均由本院少年法庭
      調查】等人前往參加。其間，午○○攜帶搖頭丸、愷他命
      ，少年林○○攜帶愷他命前往助興。除午○○、少年林○○等自行施用外，午○○復無償轉讓搖頭丸1顆予癸○○○，癸○○○取得後，自行施用半顆，並交付其餘半顆予
      有施用搖頭丸犯意之女友張瑄育施用；又先後將渠等所攜
      帶之愷他命（數量不詳）放置桌上愷盤內，無償轉讓予在
      場之人施用。而在場之乙○○、甲○○、巳○○、辰○○
      、子○○、丑○○、少年邱○○、少年呂○○、少年袁○○、少年吳○○、少年張○○等人均從中拿取少量愷他命
      施用（重量均未及1公克）。嗣為警於96年12月27日凌晨5
      時10分許，在蒂娜汽車旅館707房，查獲午○○、少年林
      ○○、張瑄育、巳○○、辰○○、子○○、丑○○、甲○○、乙○○、癸○○○、少年張○○、邱○○、袁○○、
      吳○○、呂○○等人，並在蒂娜汽車旅館707房之床下及
      桌上，扣得橘色錠劑搖頭丸8 顆（起訴書誤載為5顆，內
      含MDMA成分，驗餘7顆，淨重共計1.8245公克）、白色結
      晶愷他命18包（內含Ketamine成分，驗餘淨重共計10.
      1961公克）、桌上散落經刮集而得之白色粉末愷他命1
      包（內含Ketamine成分，驗餘淨重0.0351公克）、菸蒂3
      根、塑膠卡2張、吸Ｋ管1支、打火機2個、愷他命包裝袋3
      個、愷他命研磨平台1個，及午○○所有內置門號0000000
      000號SIM卡之NOKIA牌行動電話1支。
三、案經臺灣臺中地方法院檢察署檢察官指揮臺中縣政府警察局
    豐原分局、行政院海岸巡防署中部地區巡防局臺中機動查緝
    隊報告後偵查起訴。
    理  由
甲、程序部分：按現行刑事訴訟法為保障被告之反對詰問權，排
    除具有虛偽危險性之傳聞證據，以求實體真實之發見，於該
    法第159條第1項明定被告以外之人於審判外之言詞或書面陳
    述，除法律有規定者外，不得作為證據。而刑事訴訟法第
    159條之1至第159條之4有傳聞法則之例外規定，且被告以外
    之人於審判外之陳述，雖不符前4條之規定，而經當事人於
    審判程序同意作為證據，法院審酌該言詞陳述或書面陳述作
    成時之情況，認為適當者，亦得為證據，刑事訴訟法第159
    條之5第1項定有明文。證人辛○○、庚○○、卯○○、廖久
    驊、己○○、丁○○、張瑄育、巳○○、辰○○、子○○、
    丑○○、甲○○、曾忠正、乙○○、癸○○○、少年張○○
    、邱○○、袁○○、吳○○、呂○○、林○○於警詢、偵查
    中之陳述，對被告等而言均為傳聞證據，但檢察官、被告等
    於本院審理中均對上開證據表示同意作為證據（見本院卷第
    459頁），且本院參酌該等言詞乃證人辛○○等人本於親身
    經驗所為之陳述，並無違反陳述任意性之情形，而認適合作
    為證據，依刑事訴訟法第159條之5第1項之規定，該證人辛○○、庚○○、卯○○、廖久驊、己○○、丁○○、張瑄育
    、巳○○、辰○○、子○○、丑○○、甲○○、曾忠正、乙○○、癸○○○、少年張○○、邱○○、袁○○、吳○○、
    呂○○、林○○等所為之陳述，應認具有證據能力，得為證
    據使用，合先敘明。
乙、實體部分
壹、有罪部分：
一、被告丙○○部分：
（一）訊據被告丙○○矢口否認有何轉讓搖頭丸、愷他命之犯行
      ，並辯稱：伊與卯○○、辛○○是合資購買搖頭丸及愷他
      命，各出資1000元。伊在警局之所以會承認毒品是伊轉讓
      ，是因為在警局製作筆錄前，有位警員對我們說「趕快一
      個人承認，就可以辦理交保，回家去。」，且最初以為這
      件事不會那麼嚴重，自己講義氣而把它承擔下來云云。
（二）經查：
    １、被告丙○○雖辯稱其於警詢中之自白係因受某警員要求
        「趕快一個人承認，就可以辦理交保，回家去。」，伊
        講義氣而把它承擔下來云云。但查：
      (1)、被告丙○○於警詢、本院均自承在警局製作筆錄時警
          察並無對伊為強暴、脅迫或刑求等行為，且均係在其
          自由意識下所為陳述（見97年度毒偵字第2444 號卷
          第9頁、本院卷第27頁）。又於本院審理中陳稱：「
          （審判長問：你在準備程序中曾經講到製作筆錄前，
          有位警察對你們說『趕快一個人承認，就可以趕快辦
          理交保，回家去。』是哪位警察？）我忘記了，我現
          在已經認不出是哪位警察了，當時現場有很多警察，
          除了抓到我們這個房間外，還有其他房間也有抓到等
          語（見本院卷第132頁背面）。被告丙○○上開抗辯
          既無從查證，應係被告事後卸責之詞。
      (2)、證人辛○○雖於本院審理中證稱被告丙○○要證人於
          警詢中說毒品是被告去買的，沒有跟證人收錢等語（
          見本院卷第128頁背面）。但證人卯○○於本院審理
          中則證稱：「（審判長問：被警查獲之後，被告有無
          告訴你及辛○○，說要向警察說被查獲的毒品是丙○○自己出資購買給你們施用的？）沒有。」等語（見
          本院卷第131頁）。況查證人辛○○、卯○○於警詢
          、偵查中既然均坦承有施用毒品，則持有毒品為施用
          毒品之階段行為，均不另論罪，被告丙○○自無為證
          人辛○○、卯○○等人承擔罪責之必要，是其所辯欲
          承擔罪責才在警詢中自白等語與常情未合。
      (3)、核被告丙○○自承於警詢中未遭強暴、脅迫或刑求，
          並係依其自由意識而為陳述，且於警詢中之陳述內容
          與偵查中所述相符，是被告丙○○於警詢中所為自白
          應具有任意性而為可採。
    ２、被告丙○○於警詢中略陳稱：蒂娜汽車旅館712房為證
        人辛○○付費承租，辛○○找伊過去聊天，伊到場後便
        提議購買愷他命助興。伊向綽號「小翼」之男子購買
        3000元之愷他命，無代價提供朋友吸食。警方扣案之愷
        他命、搖頭丸等全部東西都是伊所有等語（見臺中縣警
        局豐原分局中縣豐警偵字第0960008814號刑事偵查卷第
        1至5頁）。於偵查中陳稱：「（問：被扣到何物？）桌
        上的愷他命及搖頭丸是我打電話跟藥頭叫的，藥頭是一
        個叫『小翼』的人……辛○○他們要在汽車旅館住，打
        電話叫我過去，大家一時興起，就提議跟藥頭買愷他命
        及搖頭丸，都是我出錢，藥頭把藥直接送到汽車旅館內
        。（問：到底是販賣毒品給卯○○等人或是請他們施用
        ？）我發誓是請他們施用。我確認我是請他們施用毒品
        ，因我與他們是結拜兄弟，而且房間錢是他們出的，我
        沒有道理再讓他們出這條錢。這次我跟『小翼』買3000
        元，3顆搖頭丸、3 包愷他命，總共3000元。」等語（
        見97年度毒偵字第2444號卷第9至10頁）。
    ３、證人辛○○於警詢中證稱：「（問：你為警查獲當天在
        汽車旅館內有無施用毒品？）當時有施用搖頭丸半顆、
        吸一口愷他命。搖頭丸直接以口吞食，愷他命是用紙鈔
        捲成吸管後以鼻孔吸入之方式施用。（問：當時你施用
        之搖頭丸及愷他命係何人提供？代價為何？）是丙○○
        打電話叫人送至汽車旅館。毒品是丙○○請我吃的。」
        等語（見臺中縣警局豐原分局中縣豐警偵字第09600088
        12號刑事偵查卷第1至2頁）。於偵查中證稱：「（問：
        被扣到何物？）愷他命及搖頭丸，這些都是丙○○叫的
        ，是他請我們施用的，但是房間住宿的錢3千多元是我
        花的，買藥的錢是丙○○出的。愷他命及半顆搖頭丸，
        這些東西都是丙○○給我的。（問：所施用之愷他命及
        搖頭丸都是丙○○買的？）是的，因我沒有付錢，所以
        那是丙○○送我施用的……在場的其他人施用毒品，也
        都是丙○○送他們施用的。（問：丙○○為何要送毒品
        給你們施用？）都是朋友，所以就一起施用，所有的錢
        都是丙○○出的……。」等語（見97年度偵字第11044
        號卷第88頁）。
    ４、證人卯○○於警詢中證稱：「（問：扣案物品係何人所
        有？作何用途？）全部東西都是丙○○所有；作為吸食
        愷他命之用。（問：你在汽車旅館內有無施用毒品？）
        我有吸食愷他命，我利用鈔票捲成之吸管從鼻孔吸食愷
        他命。（問：警方所查扣之毒品係由何人提供？代價為
        何？）是丙○○向藥頭購買供我們吸食；無代價。」等
        語（見臺中縣警局豐原分局中縣豐警偵字第0960008810
        號刑事偵查卷第1至2頁）。於偵查中證稱：「毒品是丙○○叫藥頭送過來的。（問：你施用何種毒品？）施用
        愷他命，被查獲當時沒有施用搖頭丸。（問：為何會到
        被逮捕地點？）我跟辛○○來台中，因為太晚才到汽車
        旅館睡，後來就叫丙○○來，丙○○就叫藥頭拿『藥』
        進來……，所有的毒品都是丙○○買進來的。（問：所
        施用之愷他命都是丙○○買的？）是的，我確定那是丙○○送我施用的，我用錢捲成吸管施用2、3口，在場的
        其他人也有用愷他命，也都是丙○○送他們施用的。（
        問：丙○○為何要送毒品給你們施用？）都是朋友，所
        以一起施用，所有的錢都是丙○○出的。」等語（見97
        偵字第11044號卷第91頁）。證人卯○○雖於偵查中稱
        未施用搖頭丸，但查證人卯○○於本院審理中證稱：「
        （審判長問：丙○○購買多少顆搖頭丸？）總共買了3
        顆，我施用半顆，剩下半顆我就放在桌上，我是第一個
        拿搖頭丸來施用的人，所以我知道總共有幾顆搖頭丸。
        （審判長問：你施用搖頭丸之後，隔多久才施用愷他命
        ？）約10幾分鐘後，我是以紙鈔捲成的吸管及摻在香煙
        裡面方式施用，我只吸了2-3口，重量不到1公克。」等
        語（見本院卷第130頁）。查證人卯○○於本院所述被
        告丙○○購買搖頭丸之數量為3顆，證人卯○○與辛○○各施用半顆，餘2顆與扣案數量相符，是證人卯○○
        於本院所為證述較為可採。
    ５、另證人辛○○、卯○○於本院審理中雖略證稱扣案毒品
        渠等亦有出資，但查證人辛○○於本院證稱：「因為房
        間住宿費我已經出了3000多元，所以毒品的部分我只出
        1000元，該1000元是在丙○○到場後，大家討論要購買
        毒品之後，我就拿1000元給丙○○，其他人出資多少我
        不曉得。」語（見本院卷第127頁）。證人卯○○於本
        院則證稱：「我當天花了0000-0000元，包含毒品的費
        用及住宿費等，錢是在決定要購買毒品之後給的，錢是
        我當場交丙○○，當時我們就已經說好毒品、房間都是
        三個人平均負擔，給錢的時候就已經結算了。（審判長
        問：你知不知道丙○○花了多少錢購買搖頭丸及愷他命
        詳細金額我忘記了，大約0000-0000元。」等語（見本
        院卷第129頁背面至130頁）。而被告於97年8月15日本
        院準備程序中則稱係伊與卯○○、辛○○共同各出資
        1000元購買搖頭丸及愷他命（見本院卷第27頁），於97
        年10月2日本院準備程序時另稱：毒品是伊與辛○○及
        卯○○合資去買的，一人出資2100元至2200元，這費用
        是含汽車旅館的費用（見本院卷第44頁）。綜上被告丙○○就出資內容所述與證人辛○○、卯○○證述內容不
        符，足證證人上開所謂共同出資之證述乃事後迴護被告
        之詞不足採信。
（三）證人辛○○、卯○○為警查獲時所採尿液經送鑑驗結果
      MDA、MDMA、去甲基愷他命、愷他命均呈陽性反應，有臺
      中縣警察局豐原分局代號與真實姓名對照表2份（見臺中
      縣警察局豐原分局中縣豐警偵字第0960008814號刑事偵查
      卷影本第33頁背面、34頁背面）、中山醫學大學附設醫院
      檢驗科藥物檢測中心於97年1月24日出具實驗編號0000000
      、0000000號尿液檢驗報告各1份（見97年度毒偵字第2444
      號卷第50、57頁），及於98年1月9日出具之實驗編號0000
      000、0000000號尿液檢驗報告各1份（見本院卷第79 、80
      頁）可稽。此外復有如附表1所示之物扣案可證。綜上事
      證，被告丙○○上開轉讓搖頭丸、愷他命予證人辛○○、
      卯○○之犯行洵堪認定。
二、被告午○○部分：
（一）訊據被告午○○矢口否認有於上開時、地轉讓搖頭丸予癸○○○及轉讓愷他命予乙○○、甲○○、巳○○、辰○○
      、子○○、丑○○、少年邱○○、呂○○、袁○○、吳○○、張○○之犯行，並辯稱：當時少年林○○已經租好房
      間，林○○打電話邀約伊，伊到達該房間後，看到房間桌
      子上有搖頭丸及愷他命，這些毒品伊不知道是何人帶去的
      ，伊到場之後，有看到有人在取用，不知道是誰出錢買來
      請大家的云云。
（二）轉讓搖頭丸部分：經查：
    １、證人癸○○○於警詢中證稱：「（問：據你女朋友張瑄
        育陳述你們於96年12月27日凌晨於蒂娜汽車旅館內向一
        名男子購買搖頭丸1顆，你作何解釋？）是午○○拿給
        我的，他沒有向我拿錢，現場我有吃搖頭丸。我和我女
        朋友張瑄育一人一半。」（見警卷第）於偵查中證稱：
        「（問：在被逮捕現場施用何種毒品？）半顆搖頭丸，
        剛施用2分鐘警察就來了，搖頭丸是配可樂喝的，午○○給我一顆，我就剝一半，我自己先施用一半，另一半
        就給我女朋友張瑄育……。是午○○邀我去的，我進去
        就跟朋友聊天，他就過來找我，給我一顆搖頭丸，我就
        剝半顆給我女朋友張瑄育。」等語（見97年度偵字第11
        053卷第26至27頁）。
    ２、證人癸○○○雖於本院略證稱：於蒂娜汽車旅館現場沒
        有施用搖頭丸，去蒂娜汽車旅館前也沒有施用搖頭丸。
        其於警詢、偵查中所稱於蒂娜汽車旅館有施用半顆搖頭
        丸係為附和證人張瑄育所稱伊有拿半顆搖頭丸給她，才
        這樣講。又伊於偵查中稱搖頭丸是午○○給的，是因為
        檢察官先問伊是何人找他去的，伊回答是午○○，檢察
        官再問搖頭丸是誰給的，伊怕說不清楚會被收押，所以
        才如此回答等語（見本院卷第205頁及背面）。但查張
        瑄育於警詢中證稱伊與證人癸○○○於96年12月27日當
        天各施用搖頭丸半顆（見海巡署中部地區巡防局刑事案
        件偵查卷宗第20頁）。是證人癸○○○上開所述與其於
        警詢、偵查中所述不符，且與證人張瑄育於警詢中所述
        不符。又證人癸○○○為警查獲時所採尿液經送驗結果
        MDA、MDMA呈陽性反應（見97偵第11052號卷第53頁），
        益證證人癸○○○於本院所述與事實不符，應以證人於
        警詢、偵查中所述為可採。
（三）轉讓愷他命部分：
    １、證人巳○○、辰○○、子○○、丑○○、甲○○、乙○○於警詢、偵查及本院審理中均陳稱有於96年12月27日
        因被告午○○生日，受邀到蒂娜汽車旅館707房開搖頭
        派對，並在該房間內施用愷他命（見海巡署中部地區巡
        防局刑事案件偵查卷宗第25頁、30頁、38頁、51頁、56
        頁、77頁、，及97年度偵第11044號卷第61、90頁及背
        面、63頁、73頁、70頁、65頁，本院卷第247頁、2 43
        頁背面、248頁、271背面、202頁背面、196頁）。另少
        年邱○○、呂○○、袁○○、吳○○、張○○於警詢及
        本院審理中亦均證稱受被告午○○之邀於96年12月27日
        在蒂娜汽車旅館707房開搖頭派對，且在該房間內施用
        愷他命（見海巡署中部地區巡防局刑事案件偵查卷宗第
        100頁、106頁、114頁、122頁、132頁，及本院卷第279
        頁背面、273頁背面、275頁、276頁背面、278頁）。
    ２、證人癸○○○於警詢中證稱：「看到午○○將毒品倒在
        桌上。（問：提供毒品之人為何？）就我所知是午○○
        所提供。」等語（見海巡署中部地區巡防局刑事案件偵
        查卷宗第86至87頁）。
    ３、證人甲○○於本院證稱：「當天是我們唱歌的時候，午
        ○○先離開KTV去汽車旅館開房間，後來約隔一段時間
        ，午○○打電話給戊○○，他們雙方交談的內容我不清
        楚，戊○○問我要不要一起去慶生，我說好，所以戊○○就開車載我去蒂娜汽車旅館。戊○○在往汽車旅館的
        路途中，在車上有告訴我（要開毒品轟叭），（到汽車
        旅館時，就看到桌上）有搖頭丸、愷他命……」等語（
        見本院卷第203頁背面至204頁）。
    ４、證人吳○○於警詢中證稱：「（問：警方所查扣之毒品
        係由何人提供？）我不知道誰提供，但我知道有一點點
        是林○○帶的，實際數量我不知道。」等語（見海巡署
        中部地區巡防局刑事案件偵查卷宗第123頁）。證人乙○○於本院審理中證稱：「（問：當天你在汽車旅館施
        用的愷他命，來源為何？）當時桌上有放愷他命，是林
        ○○放的……。」等語（見本院卷第197頁）。
    ５、證人丑○○雖於偵查中證稱：「在現場施用的愷他命是
        我自己帶去的，現場桌上的毒品是我去的時候就有了，
        我自己帶1包，那1包也是散在那邊被拿走了……」等語
        （見97年度偵第11044號卷第73頁）但於本院審理時則
        稱：「我記得我去汽車旅館時，桌上就有搖頭丸、愷他
        命，我有沒有攜帶愷他命去現場，我忘記了，但是我當
        天在汽車旅館內所施用的搖頭丸、愷他命都是在旅館內
        的桌上拿的，不是我自己帶去的。」等語（見本院卷第
        272頁）。
    ６、核證人上開證述內容可知，於97年12月27日證人巳○○
        等人經被告午○○邀集而至位於臺中市○○○路427號
        之蒂娜汽車旅館707房參加「搖頭派對」。被告午○○
        既於上開處所召開「搖頭派對」，除林○○帶去之愷他
        命外，被告午○○另主動將其所攜帶之愷他命倒在愷盤
        上（參證人癸○○○之證述），並將愷盤置於參予派對
        者得以見聞、取得之桌上，則依此客觀事實足以認定，
        被告午○○有意提供愷他命予參予「搖頭派對」者無償
        施用。是被告有與少年林○○共同轉讓愷他命予巳○○
        等人之犯意聯絡堪予認定。
（四）又證人癸○○○為警查獲時所採尿液經送驗結果呈MDA、
      MDMA陽性反應，乙○○、甲○○、巳○○、辰○○、子○○、丑○○、少年邱○○、少年呂○○、少年袁○○、少
      年吳○○、少年張○○為警查獲時所採尿液，經送驗結果
      均呈去甲基愷他命、愷他命陽性反應，有臺中縣警察局豐
      原分局代號與真實姓名對照表12份（見海巡署中部地區巡
      防局刑事案件偵查卷宗第198、197、194、189、190、191
      、193、200、201、202、203、204頁）、中山醫學大學附
      設醫院檢驗科藥物檢測中心於97年1月24日出具實驗編號
      0000000號尿液檢驗報告1份（見97年度偵字第11044號卷
      第123頁），及於98年1月9日出具之尿液檢驗報告11份（
      見本院卷第91、89、83、84、85、88、94、97、95、96、
      93頁）可稽。此外，復有如附表2所示之物扣案可證。又
      扣案疑似毒品白色粉末愷他命1包（驗餘淨重0.0351公克
      ）、白色結晶愷他命18包（驗餘淨重共計10.1961公克）
      ，經送驗後確含有Ketamine成分，為第三級毒品愷他命無
      訛。扣案橘色錠劑8顆（驗餘7顆，淨重共計1.824 5公克
      ），經送驗結果確含MDMA成分，有行政院衛生署草屯療養
      院97年1月14日草療鑑字第0970000375號鑑定書及該院98
      年4月16日草療鑑字第0980002321號函各1 份在卷可稽（
      見本院卷第301-313頁）。
（五）綜上所述，本案事證明確，被告午○○轉讓搖頭丸予癸○○○及轉讓愷他命予乙○○、甲○○、巳○○、辰○○、
      子○○、丑○○、少年邱○○、呂○○、袁○○、吳○○
      、張○○之犯行，堪予認定，應依法論科。
三、論罪科刑：
（一）查MDMA成分屬安非他命類藥品，業經行政院衛生署於75年
      7月11日，以衛署藥字第597627號公告，為有效管理安非
      他命類藥品與其衍生物之冊類及其製劑，經公告禁止使用
      ，屬藥事法規定之禁藥，亦係屬於毒品危害防制條例第2
      條所規範之第二級毒品。另愷他命（Ketamine）成分應屬
      藥品管理，同時亦列屬管制藥品管理條例第3條所稱之第3
      級管制藥品，亦係毒品危害防制條例第2條所規範之第三
      級毒品；但尚未列屬藥事法第22條第1項第1款所稱經行政
      院衛生署明令公告禁止製造、調劑、輸入、輸出、販賣或
      陳列之毒害藥品之禁藥，有行政院衛生署98年2月2日衛署
      藥字第0980001757號函在卷可參（見本院卷第125頁）。
      但藥品之製造或輸入或調劑，應依相關法令規定辦理，而
      經行政院衛生署核准登記之愷他命製劑，僅單方注射1 種
      ，有行政院衛生署草屯療養院98年3月9日草療鑑字第0980
      300050號鑑定書1份在卷可參（見本院卷第341-342頁），
      本案所查獲之愷他命為白色結晶或粉末，並非注射製劑，
      自非合法製造。查獲之愷他命被告丙○○、午○○均不知
      為國內製造或國外輸入，而查國內曾查獲多起違法製造愷
      他命之案例，有臺灣高等法院97年度上訴字第4893號判決
      書及97年度上訴字第5472號判決書、臺灣高等法院高雄分
      院96年度上訴字第2448號判決書、96年度上更(一)字第170
      號判決書、97年度上訴字第14號判決書、97年度上訴字第
      83 號判決書、97年度上訴字第2025號判決書、97年度上
      訴字第852號判決書、97年度上訴字第1701號判決書及97
      年度上訴字第1711號判決書附卷可參（見本院卷第343至
      454頁），而本件扣案之愷他命亦無其他積極證據足認係
      國外輸入，是上開查獲之愷他命應為國內違法製造之偽藥
      ，堪予認定。又毒品危害防制條例第8條第2項之轉讓第二
      級毒品罪及藥事法第83條第1項之轉讓禁藥、偽藥罪，同
      有處罰之規定，而依92年7月9日總統令修正公布，自93年
      1 月9日施行之毒品危害防制條例第8條第6項規定，轉讓
      毒品達一定數量者，加重其刑至二分之一，其標準由行政
      院定之。若未達加重刑之標準，該條第2項之轉讓第二級
      毒品罪之法定最重本刑為有期徒刑5年，93年4月21日修正
      公布，同年月23日施行之藥事法第83條第1項之轉讓禁藥
      、偽藥罪，其法定最重本刑為有期徒刑7年，兩者相較，
      後者為後法且為較重罪，本件被告丙○○、午○○轉讓搖
      頭丸、愷他命均未逾淨重10公克，亦無證據足以證明被告
      丙○○、午○○轉讓之毒品數量已逾公告標準，是無法定
      加重事由，依法條競合，以重法優於輕法之適用法則，應
      適用較重之後法論以藥事法第83條第1項之轉讓禁藥、偽
      藥罪。檢察官起訴被告丙○○、午○○所犯均係違反毒品
      危害防制條例第8條第2項、第3項之罪，業經蒞庭檢察官
      請求更正為藥事法第83條第1項之罪，是無庸變更起訴法
      條，附此敘明。
（二）核被告丙○○轉讓搖頭丸予辛○○、卯○○，被告午○○
      轉讓搖頭丸予癸○○○所為，均係犯藥事法第83條第1項
      之轉讓禁藥罪。被告丙○○轉讓愷他命予辛○○、卯○○
      ，被告午○○轉讓愷他命予乙○○、甲○○、巳○○、辰
      ○○、子○○、丑○○、少年邱○○、呂○○、袁○○、
      吳○○、張○○之行為，均係違反藥事法第83條第1項之
      轉讓偽藥罪。被告午○○轉讓禁藥、偽藥犯行與少年林○○有犯意聯絡，應論以共同正犯。被告丙○○、午○○轉
      讓前持有搖頭丸、愷他命之低度行為應為轉讓搖頭丸、愷
      他命之高度行為所吸收，不另論罪。又被告丙○○於蒂娜
      汽車旅館712房召開「搖頭派對」，提供搖頭丸、愷他命
      ，予在場之辛○○、卯○○等人；被告午○○於蒂娜汽車
      旅館707房召開「搖頭派對」，提供搖頭丸予癸○○○，
      提供愷他命予在場之乙○○、甲○○、巳○○、辰○○、
      子○○、丑○○、少年邱○○、呂○○、袁○○、吳○○
      、張○○施用之轉讓行為，時間密集、且各基於同一召開
      「搖頭派對」之犯意為轉讓禁藥及偽藥，乃一行為觸犯數
      罪名，均為想像競合犯。被告丙○○各轉讓半顆搖頭丸、
      愷他命予辛○○、冠邦2人，相較其情節，應以轉讓搖頭
      丸部分為重，是應從情節較重之轉讓禁藥罪處斷。被告午
      ○○轉讓搖頭丸予癸○○○1人，另轉讓愷他命予乙○○
      等11人，相較其情節，應以轉讓愷他命部分為重，是應從
      情節較重之轉讓偽藥罪處斷。檢察官對被告丙○○聲請移
      送併辦部分（97年度偵字第16736號），與已起訴部分為
      同一事實，既經聲請併辦，本院自得併予審理。爰審酌被
      告丙○○、午○○均明知搖頭丸、愷他命毒品具有成癮性
      、濫用性及危害性，竟舉行搖頭派對，無償轉讓予友人施
      用，所為足以戕害友人之身心健康，暨犯後否認犯行之態
      度，及參酌被告丙○○、午○○轉讓毒品之目的、數量、
      對象人數等一切情狀，分別量處如主文第一項、第二項所
      示之刑。
（三）沒收：
    １、扣案之如附表1編號3、附表2編號3之其中2顆（按另5顆
        為少年張○○所攜帶前往，業經證人張○○於本院審理
        中證述在卷-見本院卷第277頁背面，與被告午○○所涉
        轉讓搖頭丸犯行無關，不予宣告沒收）所示之搖頭丸，
        雖係查獲之第二級毒品，惟本案被告丙○○、午○○轉
        讓搖頭丸之犯行既應論以轉讓禁藥罪責，基於法律不能
        割裂適用之原則，自不能依據毒品危害防制條例之規定
        諭知沒收銷燬，故除取樣鑑驗部分已滅失無庸諭知外，
        其餘如附表1編號3、附表2編號3所示之搖頭丸應依刑法
        第38條第1項第1款違禁物之規定宣告沒收。
    ２、另按毒品危害防制條例第2條第2項規定，毒品依其成癮
        性、濫用性及對社會危害性分為四級，並就製造、運輸
        、販賣、意圖販賣而持有、以非法方法使人施用、引誘
        他人施用及轉讓等不同品項毒品之行為，分別定其處罰
        。至施用或持有第三、四級毒品，因其可罰性較低，故
        予除罪化，僅就施用及持有第一、二級毒品科以刑罰。
        惟鑑於第三、四級毒品均係管制藥品，特於同條例第11
        條之1明定無正當理由，不得擅自持有；第18條第1項後
        段復規定查獲之第三、四級毒品，無正當理由而擅自持
        有者，沒入銷燬之。從而，依同條例第18條第1項後段
        應沒入銷燬之毒品，應專指查獲之施用、持有第三、四
        級毒品而言；倘係查獲之製造、運輸、販賣轉讓之第三
        、四級毒品，既屬同條例相關法條明文規定處罰之犯罪
        行為，即非該條項應沒入銷燬之範圍。又同條例第19
        條第1項所定「供犯罪所用或因犯罪所得之物」，係指
        犯第4條至第9條、第12條、第13條或第14條第1項、第2
        項之罪所用或所得之物，不包括毒品本身在內，自不得
        為第三、四級毒品之沒收依據。同條例對於查獲之製造
        、運輸、販賣、意圖販賣而持有、以非法方法使人施用
        、引誘他人施用及轉讓第三、四級毒品之沒收，並無特
        別規定，如其行為已構成犯罪，則該毒品即屬不受法律
        保護之違禁物，應回歸刑法之適用，依刑法第38條第1
        項第1款之規定沒收之 (最高法院95年度臺上字第911號
        判決意旨參照)，是本案扣案如附表1編號1、2及附表2
        編號1、2所示之含有第三級毒品愷他成分之物，均應依
        刑法第38條第1項第1款規定，宣告沒收之。
    ３、另扣案如附表1編號4至8及附表2編號4至9所示之物，均
        為被告丙○○、午○○或少年林○○所有，且供召開「
        搖頭派對」，轉讓搖頭丸、愷他命予他人施用所使用之
        物，應依刑法第38條第1項第2款規定沒收。至案發後另
        於林○○車上扣案之愷他命3包（未攜帶至現場），於
        庚○○、己○○處扣得之愷他命各1包，均非被告丙○○、午○○所有，且與本案轉讓搖頭丸、愷他命之犯行
        無關，爰不予宣告沒收。至於其餘扣案物品並無證據證
        明與本件轉讓毒品有關，且均非違禁物，依法自不得諭
        知沒收，併予敘明。
貳、不另為無罪諭知部分：
一、公訴意旨另略以：
（一）被告丙○○於96年12月27日凌晨1時許，在臺中市○○○
      路427號之蒂娜汽車旅館712房，舉辦「搖頭派對」時，基
      於轉讓偽藥即第三級毒品愷他命之犯意，無償轉讓少量愷
      他命予庚○○施用，因認被告丙○○此部分所為係涉違反
      藥事法第83條第1項之罪嫌。
（二）被告午○○於96年12月27日凌晨3時許，在臺中市○○○
      路427號之蒂娜汽車旅館707房，舉辦「搖頭派對」時，基
      於轉讓偽藥即第三級毒品愷他命之犯意，無償轉讓少量愷
      他命予己○○、丁○○施用，因認被告午○○此部分所為
      係涉違反藥事法第83條第1項之罪嫌。
二、被告丙○○部分：
    訊據被告丙○○堅決否認有轉讓愷他命予證人庚○○之犯行
    ，經查：
（一）證人庚○○於警詢、偵查中均稱於查獲當日並未在蒂娜汽
      車旅館施用愷他命（見臺中縣警察局豐原分局中縣豐警偵
      字第0960008813號刑事偵查卷第1頁背面、97年度偵字第
      2445號卷第10至11頁）。另於本院證稱：「（審判長問：
      當天在汽車旅館內，妳有無施用愷他命？）沒有。（審判
      長問：妳有無施用過毒品？）被查獲的前1-2天有施用過
      ，在家裡施用愷他命，是第一次施用。」等語（見本院卷
      第132頁）。
（二）證人庚○○為警查獲時在證人身上查獲愷他命、塑膠吸管
      、卡片、裝愷他命的盒子等物，有搜索、扣押筆錄、扣押
      物品目錄表影本各1份在卷可稽（見臺中縣警察局豐原分
      局中縣豐警偵字第0960008814號卷第25至27頁）。上開扣
      案物品均為證人庚○○所有，係由證人自行攜帶前往蒂娜
      汽車旅館之事實並經證人庚○○結證屬實（見本院卷第
      132頁）。
（三）證人庚○○為警查獲時採取尿液送鑑定，一開始並未對證
      人尿液有無愷他命反應為鑑定，事後經檢察官聲請送鑑定
      時，因檢體已超過保存期限已銷燬而無法再行鑑定，有中
      山醫學大學附設醫院中港分院98年1月8日中山醫港98川仁
      字第0980000153號函在卷可參（見本院卷第78頁）。
（四）綜上所述，證人庚○○為警查獲時雖扣得愷他命，但核證
      人庚○○上開所為證述，可知該愷他命為證人庚○○所有
      ，且證人庚○○為警查獲時所採尿液因超過保存期限而無
      從鑑驗是否有愷他命反應，自難遽認被告丙○○於96年12
      月27日轉讓愷他命予證人庚○○之情事。此外，復查無其
      他積極事證足認被告丙○○確有起訴書所載之此部分犯行
      ，揆諸首開說明，既不能證明被告丙○○此部分犯罪，即
      應就此部分對被告丙○○為無罪之諭知，但起訴書既認此
      部分與經本院判決有罪部分具想像競合之裁判上一罪關係
      ，爰不就被告丙○○此部分犯嫌，另為無罪之諭知。
三、被告午○○部分：
    訊據被告午○○堅詞否認有轉讓愷他命予己○○、丁○○之
    犯行。經查：
（一）證人己○○於警詢、偵查中雖證稱於蒂娜汽車旅館當日有
      施用搖頭丸、愷他命，但該毒品並非被告午○○所提供，
      此事實業經證人己○○於偵查中證稱：「（問：你自己施
      用的K他命及搖丸向何人購買？）在工作地即大地球那邊
      的傳播公司拿的，客人有時候拿來給我，我不知道他的電
      話。」等語（見97年度偵字第11044號卷第81頁背面）己○○於本理中雖證稱有於蒂娜汽車旅館拿取現場之搖頭丸
      、K他命施用（見本院卷第245頁背面），但查證人上開所
      述與其於偵查中所為證述內容不符，且證人證稱當場取得
      之搖頭丸為粉紅色，與扣案之橘色錠劑不符，是證人於本
      院所為之證述內容，不足採為對被告午○○為不利認定之
      依據。
（二）證人丁○○雖於警詢、偵查中證稱於96年12月27日凌晨在
      蒂娜汽車旅館707號房內吸食K他命（見海巡署中部地區巡
      防局刑事案件偵查卷宗第12頁、97年度偵第11044號卷第
      80頁），查證人丁○○為警查獲時所採集尿液經送鑑，第
      1次鑑定時並未就去甲基愷他命、愷他命類為鑑定，有中
      山醫學大學附設醫院檢驗科藥物檢測中心97年1月9日出具
      實驗編號0000000號尿液檢驗報告在卷可參（見97年度偵
      字第11052號卷第43頁）。嗣本院函請上開檢測中心就證
      人丁○○當時所採尿液再次鑑定時，因該尿液檢體已超過
      保存期限而銷燬，無法再行鑑定檢驗，有中山醫學大學附
      設醫院中港分院98年1月8日中山醫港98川仁字第09800001
      53號函在卷可稽（見本院卷第78頁）。是證人雖為上開證
      述，但證人丁○○為警查獲時所採尿液因超過保存期限而
      無從鑑驗是否有愷他命反應，自難遽認被告午○○於96年
      12月27日轉讓愷他命予證人丁○○之情事。
（三）綜上所述，尚難遽認被告午○○於96年12月27日轉讓愷他
      命予證人己○○、丁○○之情事。此外，復查無其他積極
      事證足認被告午○○確有起訴書所載之此部分犯行，揆諸
      首開說明，既不能證明被告午○○此部分犯罪，即應就此
      部分對被告午○○為無罪之諭知，但起訴書既認此部分與
      經本院判決有罪部分具想像競合之裁判上一罪關係，爰不
      就被告午○○此部分犯嫌，另為無罪之諭知。
（四）末查在場人甲○○、辰○○、子○○、乙○○、巳○○、
      丑○○、呂○○、袁○○、吳○○、張○○、曾忠正等人
      雖於本院審理中陳稱於現場有施用搖頭丸或其尿液檢驗結
      果呈MDMA陽性反應，但查：證人辰○○於本院證稱：96年
      12 月26日晚上9-11時間，我向在夜店認識的朋友拿搖頭
      丸，在前往蒂娜汽車旅館的車上我就先施用1顆搖頭丸（
      見本院卷第243頁背面）。證人子○○於本院證稱：於96
      年12 月26日晚上9-10時左右，在臺中市一家網咖施用的
      （見本院卷第248頁背面）。證人乙○○於偵查中證稱：
      搖頭丸是前天晚上11點多在家裡施用半顆，這半顆搖頭丸
      是朋友阿華給我的（見97年度偵第11044號卷第65頁）。
      證人巳○○於偵查中證稱僅在現場施用愷他命，曾在被查
      獲前施用搖頭丸等語（見97年度偵第11044號卷第61頁）
      。證人曾忠正於警詢中略證稱於汽車旅館內施用之搖頭丸
      、愷他命是少年張○○請伊施用的（見海巡署中部地區巡
      防局刑事案件偵查卷宗第61頁、97年度偵第11044號卷第
      67頁）。且綜觀卷內事證，尚無證據證明證人等所施用之
      搖頭丸為被告午○○所提供，是尚難以證人甲○○等之陳
      述或尿液檢驗報告結果遽認被告午○○另有轉讓搖頭丸予
      證人辰○○等人之行為（此部分檢察官未行起訴），附此
      敘明。
參、無罪部分：
一、公訴意旨另以被告癸○○○於96年12月27日凌晨3時許，在
    臺中市○○○路427號之蒂娜汽車旅館707房，基於轉讓禁藥
    即第二級毒品搖頭丸之犯意，無償轉讓半顆搖頭丸予張瑄育
    ，因認被告癸○○○此部分所為係涉違反藥事法第83條第1
    項之罪嫌。
二、按犯罪事實應依證據認定之，無證據不得認定犯罪事實；不
    能證明被告犯罪或其行為不罰者，應諭知無罪之判決，刑事
    訴訟法第154條第2項、第301條第1項分別定有明文。又事實
    之認定，應憑證據，如未能發現相當證據，或證據不足以證
    明，自不能以推測或擬制之方法，以為裁判基礎。且認定犯
    罪事實所憑之證據，雖不以直接證據為限，間接證據亦包括
    在內；然而無論直接或間接證據，其為訴訟上之證明，須於
    通常一般之人均不致有所懷疑，而得確信其為真實之程度者
    ，始得據為有罪之認定，最高法院40年臺上字第86號及76年
    臺上字第4986號分別著有判例可資參照。又刑事訴訟法第16
    1條已於91年2月8日修正公布，修正後同條第1項規定：檢察
    官就被告犯罪事實，應負舉證責任，並指出證明之方法。因
    此，檢察官對於起訴之犯罪事實，應負提出證據及說服之實
    質舉證責任。倘其所提出之證據，不足為被告有罪之積極證
    明，或其闡明之證明方法，無從說服法官以形成被告有罪之
    心證，基於無罪推定之原則，自應為被告無罪判決之諭知（
    最高法院92年臺上字第128號判例意旨參照）。
三、訊據被告癸○○○堅詞否認有轉讓搖頭丸予張瑄育之犯行，
    並辯稱：伊沒有拿搖頭丸給張瑄育，伊在警詢、偵查中陳稱
    有給張瑄育半顆搖頭丸，是配合張瑄育之陳述才這樣講的等
    語。經查：
（一）證人張瑄育於警詢中證稱：「我最近施用毒品是在今天我
      男朋友癸○○○在蒂娜汽車精品旅館和一個不知名的男子
      購買搖頭丸1顆，我和我男朋友1人1半施用。（問：這個
      不知名的男子是否有在現場？代價為何？有無聯絡電話？
      是否為同案共犯？你是否能當場指認？）我不知道，毒品
      是我男朋友去買的，我不在旁邊，價格及聯絡電話我也不
      知道，因為不是我買的，我沒有辦法指認。」執語（見海
      巡署中部地區巡防局刑事偵查卷宗第20 頁）。於偵查中
      證稱：「（問：在被逮捕現場施用何種毒品？）我沒有施
      用，正準備要施用時警察就來了，2 、3年前有施用過1次
      搖頭丸，我本來準備要施用搖頭丸，現場搖頭丸是我男朋
      友癸○○○拿給我半顆，我們是在警察來之前半小時才來
      現場，我男朋友的毒品怎麼來的我不清楚，警察進去時，
      我正把搖頭丸拿在手上，正要準備用警察就進來了。……
      （問：你的毒品怎麼來的？）那半顆搖頭丸是我男朋友癸○○○交給我的，我把它拿在手上，大概1分鐘警察就來
      了，因很久沒用，會擔心，所以才會猶豫。」等語（見97
      年度第11044號卷第78頁）。於本院審理中略證稱：伊於
      96年12月27日凌晨有在蒂娜汽車旅館自己從桌上拿半顆搖
      頭丸來施用，因為桌上有，且伊自己想要嘗試看看，伊沒
      有問毒品是何人所有，伊沒有經過任何人的同意而施用半
      顆搖頭丸等語（見本院卷第198頁）。核證人上開證述前
      後不一，查證人張瑄育等人為警查獲時，所扣得之搖頭丸
      為8顆，並無半顆之搖頭丸，而證人張瑄育為警查獲時經
      採尿送驗結果呈MDA、MDMA陽性反應，有中山醫學大學附
      設醫院檢驗科藥物檢測中心於97年1月24日出具之實驗編
      號0000000號尿液檢驗報告1份在卷可證（見97年度偵第
      11044號卷第104頁）。是證人張瑄育於本院所稱有於上開
      時、地施用搖頭丸之事實堪予認定。
（二）本件尚應審究張瑄育所施用之搖頭丸是否為被告癸○○○
      所交付？經查證人張瑄育於警詢、偵查中均證稱搖頭丸係
      由被告癸○○○所交付，而於本院審理中雖改稱係自己拿
      取等語，但查證人與被告癸○○○於案發時為男女朋友關
      係，並無任何過節或仇恨，而證人於警詢及本院均坦承確
      有施用搖頭丸，則證人將依法遭受觀察勒戒為證人所明知
      ，並不會因為搖頭丸為被告癸○○○所交付而免責，況且
      證人於警詢中即知被告癸○○○另有毒品官司，則誣指稱
      搖頭丸係由被告癸○○○所交付，則將使被告癸○○○受
      牽連，是證人張瑄育於警詢、偵查中所為證述搖頭丸來源
      ，應較為可採。是證人張瑄育於上開時、地所施用之搖頭
      丸為被告癸○○○所交付之事實堪予認定。
四、然按「轉讓」係指非以營利之目的，將物移轉處分並交付之
    謂，亦即「轉讓」應雙方有讓與其物所有權之意思為必要（
    最高法院86年度台上字第157號判決、司法院 (82)廳刑一字
    第20562號函、臺灣高等法院暨所屬法院93年法律座談會刑
    事類提案第16號決議參照）。是本件被告癸○○○固於上開
    時、地交付半顆搖頭丸給證人張瑄育，但上開搖頭丸並非被
    告癸○○○所有，其並未移轉搖頭丸之所有權予證人張瑄育
    ，是被告癸○○○所為與轉讓搖頭丸之構成要件不符，尚難
    論以該罪。
五、綜上所述，被告癸○○○雖交付證人壬○○搖頭丸半顆，但
    核其所為實為證人張瑄育手足之延伸，與轉讓搖頭丸之構成
    要件不符，自難遽認被告癸○○○有轉讓搖頭丸予證人壬○○之犯行。此外，復查無其他積極事證足認被告癸○○○確
    有起訴書所載之此部分犯行，揆諸首開說明，既不能證明被
    告此部分犯罪，即應就此部分對被告為無罪之諭知。
據上論斷，應依刑事訴訟法第299條第1項前段、第301條第1項，
藥事法第83條第1項，刑法第11條前段、第28條、第55條、第38
條第1項第1款、第2款、第2項，判決如主文。
本案經檢察官寅○○到庭執行職務。
中    華    民    國    98    年    7    月    16     日
                  刑事第十一庭  審判長法  官  楊文廣
                                      法  官  柯志民
                                      法  官  周玉蘭
以上正本證明與原本無異。
如不服本判決應於收受判決後10日內向本院提出上訴書狀，並應
敘述具體理由。其未敘述上訴理由者，應於上訴期間屆滿後20日
內向本院補提理由書（均須按他造當事人之人數附繕本）「切勿
逕送上級法院」。
                                      書記官  黃泰能
中    華    民    國    98    年    7    月    16     日
附錄本案論罪科刑法條全文
藥事法第83條
明知為偽藥或禁藥，而販賣、供應、調劑、運送、寄藏、牙保、
轉讓或意圖販賣而陳列者，處7年以下有期徒刑，得併科新臺幣5
百萬元以下罰金。
犯前項之罪，因而致人於死者，處7年以上有期徒刑，致重傷者
，處3年以上12年以下有期徒刑。
因過失犯第1項之罪者，處2年以下有期徒刑、拘役或科新臺幣30
萬元以下罰金。
第1項之未遂犯罰之。
附表1：
┌──┬─────────┬─────────────┐
│編號│扣案物品名稱、數量│備    註                  │
├──┼─────────┼─────────────┤
│ 1  │白色粉末K他命1包（│檢出Ketamine成分          │
│    │驗餘淨重0.7776公克│                          │
│    │）                │                          │
├──┼─────────┼─────────────┤
│ 2  │白色結晶K他命1包（│檢出Ketamine成分          │
│    │驗餘淨重0.7030公克│                          │
│    │）                │                          │
├──┼─────────┼─────────────┤
│ 3  │黃色錠劑2顆（驗餘 │檢出MDMA、                │
│    │1顆，淨重0.2982公 │Hydroxymethylfurfural成分 │
│    │克）              │                          │
├──┼─────────┼─────────────┤
│ 4  │用百元鈔捲成之吸管│                          │
│    │2支               │                          │
├──┼─────────┼─────────────┤
│ 5  │K他命包裝袋3只    │                          │
├──┼─────────┼─────────────┤
│ 6  │塑膠卡片1張       │                          │
├──┼─────────┼─────────────┤
│ 7  │Dopod牌行動電話1支│內置門號0000000000號SIM卡1│
│    │                  │枚                        │
├──┼─────────┼─────────────┤
│ 8  │CD4片             │                          │
└──┴─────────┴─────────────┘
附表2：
┌──┬─────────┬─────────────┐
│編號│扣案物品名稱、數量│備    註                  │
├──┼─────────┼─────────────┤
│ 1  │白色粉末K他命1包（│檢出Ketamine成分          │
│    │驗餘淨重0.0351公克│                          │
│    │）                │                          │
├──┼─────────┼─────────────┤
│ 2  │白色結晶K他命18包 │檢出Ketamine成分          │
│    │（驗餘淨重共計    │                          │
│    │10.1961公克）     │                          │
├──┼─────────┼─────────────┤
│ 3  │橘色錠劑8顆（驗餘 │檢出MDMA、                │
│    │7顆，淨重共計1.824│Hydroxymethylfurfural成分 │
│    │5公克）之其中2顆  │                          │
├──┼─────────┼─────────────┤
│ 4  │NOKIA牌行動電話1支│內置門號0000000000號SIM卡1│
│    │                  │枚                        │
├──┼─────────┼─────────────┤
│ 5  │菸蒂3根           │                          │
├──┼─────────┼─────────────┤
│ 6  │塑膠卡2張         │                          │
├──┼─────────┼─────────────┤
│ 7  │K他命吸管1根      │                          │
├──┼─────────┼─────────────┤
│ 8  │打火機2個         │                          │
├──┼─────────┼─────────────┤
│ 9  │K他命包裝袋3個    │                          │
├──┼─────────┼─────────────┤
│ 10 │K他命研磨平臺1個  │                          │
└──┴─────────┴─────────────┘


司法院資訊處製作；財團法人民間司法改革基金會備份。
